台灣板橋地方法院刑事判決　　　　　　　　　　　　九十二年度訴字第一六一０號
　　公　訴　人　台灣板橋地方法院檢察署檢察官
　　被　　　告　酉○○
　　　　　　　　壬○○
　　選任辯護人　連復淇　律師
　　被　　　告　乙○○
　　　　　（原名王國安）
　　選任辯護人　黃璧川律師
　　被　　　告　未○○
右列被告因詐欺等案件，經檢察官提起公訴（九十一年度偵字第九三九六號），本院
判決如左：
    主  文
酉○○、壬○○、乙○○、未○○共同連續行使偽造私文書，足以生損害於他人，各
處有期徒刑陸月，如易科罰金，均以佰元折算壹日。附表所列編號共拾肆之簽單
上之署押均沒收之。
    事  實
一、己○○（另結）、午○○（現通緝中，另結）、酉○○、壬○○、乙○○（原名
    王國安）、未○○等六人，基於意圖為自己不法所有之概括犯意聯絡，由己○○
    統籌策劃並負責提供偽造之我國境內「中國信託商業銀行」（址設：台北市○○
    路十六號十二樓）、「香港匯豐銀行」（址設：台北縣板橋市○○路○段二九三
    號）之信用卡並在我國境內銷贓，而乙○○、未○○、午○○、酉○○及壬○○
    等五人，則由己○○以機票、吃、住免費及每次新台幣（下同）三萬元至五萬元
    不等之報酬或按盜刷贓物銷贓金額的二至三成分贓之方式，共組詐欺集團；並自
    民國（下同）八十九年七月十一日起，假藉旅遊購物名義，執持由己○○統籌交
    付偽造之中國信託商業銀行及匯豐商業銀行等國內銀行發行之信用卡（至少有五
    十三組以上之卡號：已知其中有卡號0000000000000000、原持
    卡人：丁○○、
    路三十七巷十八弄二號六樓、刑事警察局刑案偵查卷第１４３頁；000000
    0000000000、原持卡人：寅○○、
    、地址：台北市士林區○○○路○段二一九巷三弄三十一號二樓、刑事警察局刑
    案偵查卷第１４４０頁、《以上二個卡號由午○○持用》；000000000
    0000000、原持卡人：丙○○、
    台南市○區○○○街八十二號、刑事警察局刑案偵查卷第１４１頁；00000
    00000000000、原持卡人：辰○○、
    ９、地址：台南縣後壁鄉新東村一九八之四號、刑事警察局刑案偵查卷第１４０
    頁；0000000000000000、原持卡人：申○○、
    00000000、地址：台南市○區○○路二七之五號、刑事警察局刑案偵查
    卷第１４２頁《以上三個卡號由酉○○持用》；00000000000000
    00（原持卡人：子○○、
    原市○○街六三號、刑事警察局刑案偵查卷第１４７頁；0000000000
    000000、原持卡人：卯○○、
　  高雄縣路竹鄉○○路十三巷八弄一號、刑事警察局刑案偵查卷第１４６頁；00
    00000000000000、原持卡人：癸○○、
    １４３８、地址：台北縣樹林市○○街二十七之六十三號二樓、刑事警察局刑案
    偵查卷第１４５頁《以上三個卡號由壬○○所持用》；00000000000
    00000、原持卡人：戊○○、
    栗縣　造橋鄉龍昇村九車籠四四之一號、刑事警察局刑案偵查卷第１３６頁；0
    000000000000000、原持卡人：庚○○、
    ６８４２９、地址：屏東縣屏東市○○○路三十號七樓、刑事警察局刑案偵查卷
    第１３４頁；0000000000000000、原持卡人：丑○○、
    字號Ｚ000000000、地址：郵政９０７８４信箱、刑事警察局刑案偵查
    卷第１３５頁《以上三個卡號由乙○○所持用》；0000000000000
    000、原持卡人：巳○○、
    田中鎮○○街二一三巷十二號、刑事警察局刑案偵查卷第８６頁；000000
    0000000000、原持卡人：辛○○、
    、地址：桃園縣平鎮市○○路六五九巷十六號、刑事警察局刑案偵查卷第９１頁
    ；0000000000000000、原持卡人：甲○○、
    0000000、地址：台北縣三峽鎮○○路二六號、刑事警察局刑案偵查卷第
    ８７頁《以上三個卡號由未○○所持用，此三卡號已列入中國信託銀行所提供之
    三十六組卡號內》；餘者詳如中國信託銀行代理人曹容緒八十九年十二月二十七
    日所提供該銀行所屬之三十六組卡號、及匯豐銀行所屬之六組卡號），以三至四
    人為以一小組共同交叉掩飾方式，分別於八十九年七月十一日至同年月十四日（
    己○○、午○○、酉○○三人一組）；同年月二十日至同年月二十三日（午○○
    、酉○○、壬○○、乙○○四人一組）；同年月二十八日至同年月三十一日己○○、乙○○、未○○三人一組）：同年八月二日至同年月四日（午○○、酉○○
    、壬○○三人一組），搭機前往韓國南大門及東大門等地區，酉○○、壬○○、
    乙○○、未○○等人先後持用若干枚上開偽造之信用卡，並於簽帳單上偽造他人
    之署押之方式，持向特約商店詐取金飾等商品，其間乙○○偽以「周立明」名義
    、未○○偽以「李明達」名義、酉○○偽以「王明順」、壬○○偽以「黃立安」
    名義，分別向不知情之商家，盜刷購買金飾、雪茄及家電用品等高單價物品得逞
    後，由同一組人員分批攜帶搭機回國後，再統籌交由己○○銷贓，得款朋分花用
    ，總計八十九年七月至八月間，渠等詐欺集團，在韓國南大門及東大門等地區共
    盜刷購物之價款計折算新台幣為七十四萬九千二百二十元（被告等人盜刷之時間
    、地點、冒簽之姓名、使用偽卡之卡號及盜刷之金額等詳如附表所示），此足以
    生損害於韓國南大門及東大門等地區遭盜刷購物之商家，並損及我國中國信託商
    業銀行、匯豐商業銀行等國內發卡銀行及各該信用卡真正持卡人之信用及信用墊
    款回收、繳交之權益。期間己○○、未○○及乙○○三人一組，於八十九年七月
    二十九日，在韓國地區持用五張偽造信用卡，盜刷金飾時，遭韓國警方當場查獲
    ，並於宋、王及黎等三人下蹋之總統飯店房間內、從己○○之行李中，起出另外
    三十七張偽造之信用卡，總計該次韓國警方共計查獲三十六張中國信託商業銀行
    及六張匯豐銀行之偽造信用卡（詳如中國信託銀行代理人曹容緒八十九年十二月
    二十七日所提供該銀行所屬之三十六組卡號、及匯豐銀行所屬之六組卡號），然
    韓國南大門警方於未經詳查情況下，誤認渠等三人僅單純持有偽造信用卡，將三
    人驅逐出境，惟己○○於返國後，於同年八月二日至八月四日期間，再度指使壬○○、午○○及酉○○三人前往韓國盜刷中國信託商業銀行之偽造信用卡，嗣因
    帶往韓國偽卡無法使用才未得逞。
二、案經國際刑警組織韓國中央局二０００年八月二十二日Ｋ─ＮＣＢ／ＩＣ─３９
　　／２０００／ＬＫＳ函請內政部警政署刑事警察局報請台灣板橋地方法院檢察署
  檢察官指揮偵查起訴。
    理  由
一、右揭事實，業據被告酉○○、壬○○、乙○○及未○○等四人迭於警訊、偵查及
    本院審理時坦承不諱，復有國際刑警組織韓國中央局二０００年八月二十二日Ｋ
    ─ＮＣＢ／ＩＣ─３９／２０００／ＬＫＳ函、韓國警方於八十九年七月二十九
    日查獲之四十二張偽卡影本、刑事警察局九十年三月十四日刑鑑字第３５８８８
    號鑑驗通知書乙份；又被告等人先後於八十九年七月二十日至同年月二十七日期
    間偽以「周立明」、「李明達」、「王明順」及「黃立安」等名義在韓國盜刷偽
    卡清冊（計三十四筆、金額合計約為七十四萬九千二百二十元詳如附表所示）、
    簽單三十四份、上該偽卡原持有人資料暨冒用明細表十四份，以及被告等人出入
    境資料等諸項證物在卷可稽。再被告未○○於簽帳單上偽造「李明達」之署押，
    亦經內政部警政署刑事警察局鑑定認二者筆跡相符，有該局九十年三月十四日刑
    鑑字第三五八八八號鑑驗通知書乙紙附卷可參。是本案罪證明確，被告等人犯行
    洵堪認定。
二、查公訴人於本院調查程序時，已就被告酉○○、壬○○、乙○○、未○○等人原
    起訴法條為刑法第三百四十條之常業詐欺罪，更正為同法第三百三十九條第一項
    之詐欺取財罪，合先敘明。核被告等人所為，均係犯刑法第二百十六條、第二百
    十條之行使偽造私文書罪及第三百三十九條第一項之詐欺取財罪。又公訴人認係
    犯刑法第二百二十條之準私文書罪，惟本院認被告等人於簽帳單上偽以他人之名
    義簽名，已足以表彰願意就簽帳單上所消費之金額負責之意，此為刑法第二百十
    條之私文書，公訴人認係同法第二百二十條之準私文書罪尚有未洽。又被告等人
    分別偽造「周立明」、「李明達」、「王明順」及「黃立安」之署押為偽造私文
    書之部分行為，再偽造私文書而後行使，渠等偽造之低度行為，應為行使之高度
    行為所吸收，應僅論以行使偽造私文書罪。又被告等人先後多次所犯行使偽造私
    文書、詐欺取財之犯行，均時間緊接，且犯罪構成要件相同，顯各係基於概括之
    犯意所為，應均依連續犯之規定各論以一罪，並各依法加重其刑。再被告等人所
    犯上開二罪間，有方法、結果之牽連關係，應從較重之行使偽造私文書罪處斷。
    又被告酉○○、壬○○、乙○○、未○○等人分別與被告己○○、午○○二人間
    有犯意聯絡及行為之分擔，應論以共同正犯。爰分別審酌被告等人之品行、智識
    程度及被告等人係因貪圖小利，而為己○○之誘使致為本件犯行，公訴人於本院
    審理時請求量處之刑度以及被告犯罪後坦承犯行等一切情狀，各量處如主文所示
    之刑，並均諭知易科罰金之折算標準，以示懲儆。至附表所列編號共三十四簽單
    上之署押，應依刑法第二百十九條宣告沒收。另公訴人請求將偽卡諭知沒收乙節
    ；惟因上開偽卡並未扣案，且亦無從得知偽造之卡號等資料，偽卡無從確定，故
    無從諭知沒收，附此說明。
三、另公訴意旨以被告等人共盜刷購物之價款近四億七千萬韓幣，約美金三十九萬美
    元，折合約新台幣一千三百六十五萬元乙節；惟查被告等人堅決否認有盜刷上開
    之鉅額款項，況依卷內資料，除附表所列編號共三十四筆金額七十四萬九千二百
    二十元外，此外並無其他積極證據足資證明被告等人尚有其他盜刷之金額，故就
    公訴人所起訴逾已論罪之七十四萬九千二百二十元外不另為無罪之諭知，併予敘
    明。
據上論斷，應依刑事訴訟法第二百九十九條第一項前段，刑法第二十八條、五十六條
、第二百十六條、第二百十條、第三百三十九條第一項、第五十五條、第四十一條第
一項前段、第二百十九條，罰金罰鍰提高標準條例第一條前段、第二條，判決如主文
。
本案經檢察官孫治平到庭執行職務
中    華    民    國    九   十   三    年      八    月      十        日
                             台灣板橋地方法院刑事第四庭
                                 審判長法  官  潘  長  生
                                       法  官  陳  靜  茹
                                       法  官  吳  幸  娥
右正本證明與原本無異。
如不服本判決，應於判決送達後十日內向本院提出上訴狀（應附繕本），上訴於臺灣
高等法院。
                                       書記官  楊  馥  如
中    華    民    國    九   十   三    年      八    月     十三       日
附錄本案論罪科刑法條
刑法第二百十條、第二百十六條、第三百三十九條：
中華民國刑法第二百十條
(偽造變造私文書罪)
偽造、變造私文書，足以生損害於公眾或他人者，處五年以下有期徒刑。
中華民國刑法第二百十六條
(行使偽造變造或登載不實之文書罪)
行使第二百十條至第二百十五條之文書者，依偽造、變造文書或登載不實
事項或使登載不實事項之規定處斷。
中華民國刑法第三百三十九條
(普通詐欺罪)
意圖為自己或第三人不法之所有，以詐術使人將本人或第三人之物交付者
，處五年以下有期徒刑、拘役或科或併科一千元以下罰金。
以前項方法得財產上不法之利益或使第三人得之者，亦同。
前二項之未遂犯罰之。
